臺灣板橋地方法院刑事判決　　　　　　 96年度交易字第140號
公　訴　人　臺灣板橋地方法院檢察署檢察官
被　　　告　甲○○
上列被告因過失致死案件，經檢察官提起公訴（96年度偵字第
2396號），被告於準備程序進行中為有罪之陳述，經告知簡式審
判程序之旨，並聽取當事人之意見後，本院裁定由受命法官獨任
進行簡式審判程序，並判決如下：
    主  文
甲○○從事業務之人，因業務上之過失致人於死，處有期徒刑陸
月，如易科罰金，以新臺幣壹仟元折算壹日。緩刑貳年。
    事  實
一、甲○○以種菜、賣菜為業，平日以駕駛自用小貨車載運蔬菜
    為其工作內容，為從事駕駛業務之人。其於民國95年10月18
    日6時許，駕駛車牌號碼U4-1071號自用小貨車，沿臺北縣蘆
    洲市○○路340巷由東往西方向行駛，嗣於同日6時30分許，
    行經前開巷道與臺北縣三重市○○路○○路口，欲左轉進入
    集賢路往五華街方向行駛時，本應注意汽車行經行人穿越道
    ，遇有行人穿越時，無論有無交通指揮人員指揮或號誌指示
    ，均應暫停讓行人先行通過，且依當時情形，天候晴，光線
    為日間自然光，行駛在市區道路○道路型態為四岔路口，路
    面鋪裝柏油，路面狀態濕潤、但無缺陷、無障礙物，視距良
    好，行車管制號誌正常，亦無不能注意之情事，適郭淑端手
    拉手推車，行走在行人穿越道上，甲○○竟疏未注意前開事
    項，並未暫停讓郭淑端先行通過，即貿然左轉，致其所駕駛
    之前開自用小貨車左前車頭撞擊郭淑端，致郭淑端受有顱部
    外傷併腦水腫等傷害，經送醫急救，仍因顱部外傷併腦水腫
    ，導致循環性衰竭，於同年月21日14時8分許不治死亡。甲
    ○○於肇事後，報案人或勤指中心轉來資料未報明肇事人姓
    名，處理人員前往現場處理時，於有偵查犯罪職權之機關尚
    不知何人為肇事者前，即主動向處理車禍事故現場之警員當
    場承認其係肇事者，自首而接受裁判。
二、案經郭淑端之兄乙○○告訴臺灣板橋地方法院檢察署檢察官
    ，暨該署檢察官相驗後自動檢舉偵查起訴。
    理  由
一、上揭事實，業據被告甲○○於本院審理中坦承不諱，並有道
    路交通事故現場圖、道路交通事故調查報告表（一）、（二
    ）、交通事故談話紀錄表、新光吳火獅紀念醫院乙種診斷證
    明書、臺北縣政府警察局舉發違反道路交通管理事件通知單
    、車籍作業系統─查詢認可資料、內政部警政署刑事警察局
    鑑驗書、臺灣省臺北縣區行車事故鑑定意見書各乙紙、現場
    照片18幀在卷可稽，足徵被告自白與事實相符。而被害人郭
    淑端確因本件車禍受有顱部外傷併腦水腫等傷害，導致循環
    性衰竭死亡，亦經臺灣板橋地方法院檢察署檢察官督同法醫
    師相驗明確，有臺灣板橋地方法院檢察署勘驗筆錄、相驗屍
    體證明書、驗斷書各乙紙等件附卷足憑。按汽車行經行人穿
    越道，遇有行人穿越時，無論有無交通指揮人員指揮或號誌
    指示，均應暫停讓行人先行通過，道路交通安全規則第103
    條第2項定有明文。被告於95年10月18日6時許，駕駛車牌號
    碼U4-1071號自用小貨車，由臺北縣蘆洲市○○路340巷左轉
    進入集賢路時，自應注意前開規定，而依肇事當時情形，天
    候晴，光線為日間自然光，行駛在市區道路○道路型態為四
    岔路口，路面鋪裝柏油，路面狀態濕潤、但無缺陷、無障礙
    物，視距良好，行車管制號誌正常，有道路交通事故調查報
    告表（一）乙紙在卷可參，亦無不能注意之情事，被告竟未
    注意前開規定，並未暫停即貿然左轉，適被害人郭淑端行走
    在行人穿越道上，其所駕駛之前開自用小貨車左前車頭撞擊
    郭淑端，致郭淑端受有顱部外傷併腦水腫等傷害，經送醫急
    救，仍因顱部外傷併腦水腫，導致循環性衰竭不治死亡。被
    告係應注意能注意而不注意上開規定，以致被害人死亡結果
    ，被告應有過失。又被害人確因顱部外傷併腦水腫，導致循
    環性衰竭死亡，已如前述，被告前開過失行為與被害人之死
    亡結果顯然具有相當因果關係。本件事證明確，被告犯行洵
    堪認定。
二、核被告所為，係犯刑法第276 條第2 項之從事業務之人因業
    務上之過失致人於死罪。公訴意旨雖認被告係涉犯同條第1
    項之過失致人於死罪。然被告業已自承其是種菜的，自用小
    貨車是載菜的，當天是駕車載菜去賣等語，係屬從事業務之
    人，公訴意旨漏未斟酌此點，尚有未恰，惟其基本社會事實
    同一，本院自應予審理，並變更其起訴法條。被告為汽車駕
    駛人，行經行人穿越道不依規定讓行人優先通行，因而致人
    死亡，依法應負刑事責任者，應依道路交通管理處罰條例第
    86條第1 項加重其刑至二分之一。被告於肇事後，報案人或
    勤指中心轉來資料未報明肇事人姓名，處理人員前往現場處
    理時，於有偵查犯罪職權之機關尚不知何人為肇事者前，即
    主動向處理車禍事故現場之警員當場承認其係肇事者，有臺
    北縣政府警察局三重分局道路交通事故肇事人自首情形紀錄
    表乙紙在卷可佐，符合自首之要件，應依刑法第62條前段規
    定減輕其刑，並依法先加後減之。爰審酌被告過失之情節、
    已與被害人家屬達成和解，及坦承犯行之態度等一切情狀，
    量處如主文所示之刑，並諭知易科罰金之折算標準，以資懲
    儆。又被告未曾受有期徒刑以上刑之宣告，有卷附之臺灣高
    等法院被告前案紀錄表乙紙可考，且已與被害人家屬達成民
    事和解，有臺北縣三重市調解委員會調解書乙紙附卷可憑，
    經此起訴審判，當知所警惕，信無再犯之虞，本院認所宣告
    之刑以暫不執行為適當，併諭知緩刑2 年，以啟自新。
據上論斷，應依刑事訴訟法第273條之1第1項、第299條第1項前
段、第300 條，刑法第276 條第2 項、第41條第1 項前段、第62
條、第74條第1 款，道路交通管理處罰條例第86條第1 項，刑法
施行法第1 條之1 第1 項、第2 項前段，判決如主文。
本案經檢察官曾文鐘到庭執行職務。
中　　華　　民　　國　　96　　年　　5 　　月　　11　　日
                  刑事第十一庭  法　官  張宏節
此正本與原本無異。
如不服本判決應於送達後10日內向本院提出上訴狀
                                書記官  李崇文
中　　華　　民　　國　　96　　年　　5 　　月　　14　　日
附錄：
刑法第276條第2項
（業務過失致死罪）
從事業務之人，因業務上之過失犯前項之罪者，處 5 年以下有期
徒刑或拘役，得併科3千元以下罰金。
